臺灣臺中地方法院民事判決　　　　　　　　　　　　九十二年度勞訴字第一二一號
　　原　　　告　己○○
　　　　　　　　乙○○
　　　　　　　　戊○○
　　訴訟代理人　朱逸群　律師
　　被　　　告　三商美邦人壽保險股份有限公司臺中分公司
　　法定代理人　丁○○
　　訴訟代理人　丙○○
　　　　　　　　姜志俊　律師
右當事人間請求給付資遣費等事件，經本院於民國九十三年四月二十一日言詞辯論終
結，判決如下：
    主    　文
被告應給付原告己○○新臺幣捌拾萬陸仟陸佰貳拾貳元；原告乙○○新臺幣玖拾肆萬
玖仟零柒拾元；原告戊○○新臺幣肆拾柒萬肆仟肆佰貳拾貳元，及均自民國九十二年
九月二十七日起至清償日止，按年息百分之五計算之利息。
原告其餘之訴駁回。
訴訟費用由被告負擔百分之八十五，餘由原告負擔。
本判決關於原告勝訴部分，於原告己○○、乙○○、戊○○依序以新臺幣貳拾柒萬元
、拾貳元、壹拾陸萬元為被告供擔保後，得假執行。但被告如以新臺幣捌拾萬陸仟
陸佰貳拾貳元、玖拾肆萬玖仟零柒拾元、肆拾柒萬肆仟肆佰貳拾貳元分別為原告己○○、乙○○、戊○○預供擔保，得免為假執行。
原告其餘假執行之聲請駁回。
    事    　實
一、原告方面：
  (一)聲明：
  1.被告應給付原告己○○部分新臺幣（下同）九十二萬五千六百十四元，原告乙○○部分一百一十萬三千零六十二元，原告戊○○部分五十八萬七千一百四十七元
    ，及均自起訴狀繕本送達翌日起至清償日止，按年息百分之五計算之利息。
  2.願供擔保請准宣告假執行。
  (二)陳述：
  1.原告己○○、乙○○及戊○○分別於民國八十五年四月八日、同年十二月二十三
    日及八十八年一月十二日起受僱於被告公司，分別擔任區經理、區經理、襄理（
    業務經理）之職位，期間均無任何違反法令或勞動契約情事，詎料於九十二年四
    月二十九日，被告公司以通知書告知原告謂依考評結果，自即日起終止雙方聘僱
    合約關係云云，原告乃申請臺中市政府召開勞資爭議案件協調會，會中被告代表
    始謂原告出勤率不足，違反業務主管聘僱契約第五條，被告得不經預告逕予解聘
    等語。惟原告之工作性均以招攬保險業務為主，與一般均固定上下班且終日待在
    辦公室內之情形不同，按前開聘僱契約所訂應至辦公室簽到上班之時數（差勤管
    理數）為每月十五小時即足，至於其餘時間之工作，則可由原告自行調配，換言
    之，只要實際有從事保險業務工作即應認為有「出勤」，不以「到辦公室上班」
    為必要，是原告並無出勤率不足之情事，被告以原告出勤率不合格為由終止勞動
    契約，即屬無據。實則被告終止與原告間聘僱契約之事由，應係其因虧損或業務
    緊縮而有裁減人員之必要，即係基於勞動基準法第十一條所定事由，從而被告應
    依同法第十七條及第十六條第三項之規定，給付原告資遣費及預告期間之工資。
  2.原告己○○自八十五年四月八日至九十二年四月二十九日止，年資為七年一個月
    ，前六個月（即自九十一年十一月至九十二年四月止）之薪資分別為七萬四千零
    八十三元、四萬一千三百十九元、五萬五千七百四十八元、四萬五千九百十四元
    、八萬四千八百八十九元、五萬五千九百零八元，又以其配偶趙淑芝為人頭戶之
    薪資分別為二萬三千零三十四元、四萬七千四百九十四元、四萬五千七百六十一
    元、四萬七千六百三十四元、一萬五千六百五十八元、十四萬九千六百一十元，
    其平均薪資為十一萬四千五百零九元【即（74083+41319+55748+45914+84889+55
    908）+（23034+47494+45761+47634+15658+149610）/6=114509】；原告乙○○
    自八十五年十二月二十三日至九十二年四月二十九日止，年資為六年五個月，前
    六個月（即自九十一年十一月至九十二年四月止）之薪資分別為十八萬一千一百
    二十二元、十三萬七千八百九十元、十三萬二千九百三十九元、一萬二千五百六
    十四元、十萬三千八百七十七元、十五萬二千五百元，又以訴外人林秀君為人頭
    戶之薪資分別為零元、一萬三千三百二十七元、六萬六千零十九元、一萬七千九
    百五十八元、二千三百十二元、零元，另以訴外人黃書旋為人頭戶之薪資分別為
    三萬八千零五十九元、六千六百七十五元、八千零六十二元、一萬一千一百零三
    元、七千九百六十二元，其平均薪資為十四萬八千七百二十七元【即（181122+
    137890+132939+12564+103877+152500）+（13327+66019+17958+2312）+（
    38059+6675+8062+11103+7962）/6=148727】；原告戊○○自八十八年一月十二
    日至九十二年四月二十九日止，年資為四年四個月，前六個月（即九十一年十一
    月至九十二年四月止）之薪資分別為四萬三千一百零一元、八萬五千九百二十一
    元、十七萬五千九百七十二元、二十萬一千零五十六元、五萬五千七百五十七元
    、九萬八千七百三十六元，其平均薪資為十一萬零九十元【即（43101+85921+
    175972+201056+55757+98736）/6=110090】。依照勞動基準法第十七條之規定，
    原告己○○、乙○○、戊○○分別可得請求七又十二分之一、六又十二分之五、
    四又三分之一之平均工資，且原告己○○、乙○○、戊○○年資均已超過三年，
    故依序得請求三十日之預告期間工資分別為十一萬四千五百零九元、十四萬八千
    七百二十七元、十一萬零九十元，共計原告己○○、乙○○、戊○○分別得請求
    之金額為九十二萬五千六百十四元、一百一十萬三千零六十二元、五十八萬七千
    一百四十七元。
  3.退步言，縱認被告非因營業虧損而終止契約，然被告主張之終止事由並不存在，
    其終止契約即非合法，而被告於九十二年四月二十九日違法解僱原告後，即將原
    告辦公室鑰匙更換使原告無法上班，更於同年五月二日將原告及其眷屬之勞健保
    予以退保，有違反勞工法令致損害勞工權益情事，基此，原告亦已於三十日內即
    同年五月十三日以存證信函通知被告終止勞動契約，從而被告仍應依法給付資遣
    費予原告。
　(三)證據：提出被告通知函三紙、臺中市勞資爭議案件協調會紀錄一件、業務經理聘
    僱契約書一件、各區人頭戶名單一紙、業務津貼及獎金彙總表三十三紙、各類所
    得扣繳暨免扣繳憑單三紙、被告公司變更登記表、被告公司法定代理人丁○○之
    戶籍謄本、內政部七十五年十一月八日臺（七五）內勞字第四五二四一四號函、
    財務報表各一紙、三月份業務主管簽到／簽退簿一件、存證信函一件、全民健康
    保險對象退保（轉出）申請表、勞工保險被保險人投保資料表各一件（均影本）
    、得獎資料一件為證。
二、被告方面：
  (一)聲明：
  1.駁回原告之訴及假執行之聲請。
　2.如受不利判決，願供擔保請准宣告免為假執行。
　(二)陳述：
　1.保險業務員佣金及資遣費之發放係屬被告總公司權責，且系爭聘僱契約當事人係
    被告總公司，而非被告公司（臺中分公司），詎原告竟列被告公司為被告而起訴
    ，被告公司之當事人適格自有欠缺。
  2.原告三人原來分別擔任被告總公司業務經理、襄理等職務，依兩造所訂聘僱契約
    第一條規定，原告受聘僱之業務範圍包括招募、訓練及輔導其所屬各級保險業務
    人員，並接受被告總公司之指示、管理及監督，從事被告總公司授權範圍內之各
    項相關業務。又被告總公司了解並考慮保險業之情形，故於該契約第二條第一項
    約定每月於營業處所之差勤管理時數為十五小時，換言之，原告每月於辦公室簽
    到至少須有十五小時，以從事訓練、輔導及管理等相關業務，其餘工作時間除配
    合被告公司營業單位活動外，始可基於為被告公司推廣保險業務目的而自行調配
    。被告公司為落實業務主管出勤管理事宜，於九十一年九月二十三日對全體業務
    主管（含原告三人）公告「業務主管出勤管理作業辦法」（依上開聘僱契約第六
    條第一項之約定，此辦法係兩造聘僱契約之一部分），並規定從九十一年十月份
    起開始簽到差勤管理，依該辦法之規定，前開差勤管理時數為「十五小時」，係
    以每日晨會一小時計算，即指十五日而言，因扣除週休及國定例假日每月工作日
    為二十二日左右，因此前開辦法第二項「出勤率計算標準」特別重申「曠職：依
    聘約第五條第三項規定，無正當理由連續未出勤達三日，或一個月內累積未出勤
    達六日者，予以終止合約」，亦即出勤率須達百分之七十之標準，否則即違反勞
    動契約。詎原告己○○、乙○○、戊○○於九十二年第一季即一月份至三月份，
    以每月在營業處所簽到十五小時計算，其平均出勤率依次為百分之六十八、三七
    ‧七八、四九‧四四，從而被告總公司依勞動基準法第十二條第一項第六款及兩
    造所訂聘僱契約第五條第二項第三款約定，不經預告逕行終止聘僱契約，自屬合
    法有據。
  3.九十二年一月份原告己○○缺勤八日、乙○○缺勤十五日、戊○○缺勤十八日，
    九十二年二月份原告鍾、高、劉缺勤日數依次為五日、六日、九日，九十二年三
    月份原告鍾、高、劉依次缺勤十一日、十四日、十四日，足徵原告確有無正當理
    由繼續曠工三日及一個月內曠工達六日之事實，被告依勞動基準法第十二條第一
    項第六款之規定及兩造所訂聘僱契約第五條第二項第三款之約定，不經預告終止
    雙方間勞動契約，自屬合法。
  4.就被告之總公司而言，其所經營保險業績業已轉虧為盈，此觀其九十一年度財務
    報表中所列「盈虧撥補表」之「九十一年度稅後損益」，收益已達十億四千二百
    二十二萬一千元即明，足徵被告公司並無虧損情事。
  (三)證據：提出九十二年一月至三月份業務主管簽到簿各一件、九十二年九月二十三
    日公告及業務主管出勤管理作業辦法各一件、三商人壽工作規則一件、考評提案
    表三件（均影本）為證，並聲請訊問證人甲○○。
    理    　由
一、按分公司就為訴訟標的之法律關係，是否有實施訴訟之權能，應以其訴訟事項是
    否為該分公司業務範圍定之，故法院於具體訴訟應就此事項為調查。如依原告之
    主張，其屬於該分公司業務範圍內之事項者，該分公司即有實施訴訟之權能，而
    為當事人適格，最高法院八十五年度臺上字第四九九號判決要旨可資參照。經查
    ，本件兩造間之聘僱契約固為原告與被告總公司所簽訂，此亦有原告提出之聘僱
    契約書附卷可參，然原告三人工作地點係於被告臺中分公司，且關於原告三人之
    薪資扣繳單位名稱均逕列被告公司，而非被告總公司，此亦可參照原告之各類所
    得扣繳暨免扣繳憑單上記載扣繳單位為「三商美邦人壽保險股份有限公司臺中分
    公司」，扣繳義務人為該分公司之法定代理人「丁○○」可稽，足見被告公司關
    於員工薪資之發放，仍得由分公司實施，被告抗辯關於業務人員之佣金及資遣費
    發放，均由總公司統一作業，分公司實際上並無核准發放之權云云，即非有據，
    是關於原告等人基於勞動契約之法律關係，請求資遣費給付之事項，應屬於該分
    公司之業務範圍內之事項，是依首揭判決要旨，被告公司於本件即有實施訴訟之
    權能，從而，被告公司自具備當事人適格，被告抗辯原告以其為被告，當事人適
    格有欠缺云云，尚非可採。
二、原告起訴主張其受僱於被告公司擔任區經理、襄理（業務經理）等職位，被告公
    司於九十二年四月二十九日，以通知書告知原告謂依考評結果，自即日起終止雙
    方聘僱合約關係，被告於勞資爭議協調會中，雖以原告出勤率不足，違反聘僱契
    約第五條而得不經預告逕予解僱，惟原告並無出勤率不足之情事，被告自不得以
    前開理由終止勞動契約，實則被告係因其虧損或業務緊縮而有裁減人員之必要，
    始終止與原告間之聘僱契約，即係基於勞動基準法第十一條所定事由，從而原告
    依同法第十七條及第十六條第三項之規定，自得請求被告給付資遣費及預告期間
    之工資；退步言，縱認被告非因虧損而終止契約，然被告主張之終止事由並不存
    在，其終止契約即非合法，而被告於九十二年四月二十九日違法解僱原告後，即
    將原告辦公室鑰匙更換使原告無法上班，更於同年五月二日將原告及其眷屬之勞
    健保予以退保，有違反勞工法令致損害勞工權益情事，基此，原告亦已於三十日
    內即同年五月十三日以存證信函通知被告終止勞動契約，從而被告仍應依法給付
    資遣費予原告。被告則以被告總公司所經營保險業績業已轉虧為盈，足徵被告公
    司並無虧損情事，又依兩造聘僱契約之一部分之「業務主管出勤管理作業辦法」
    之規定，聘僱契約第二條第一項所稱之差勤管理時數「十五小時」，係以每日晨
    會一小時計算，即指十五日而言，因扣除週休及國定假日每月工作日為二十二日
    左右，因此前開辦法第二項「出勤率計算標準」特別重申「曠職：依聘約第五條
    第三項規定，無正當理由連續未出勤達三日，或一個月內累積未出勤達六日者，
    予以終止合約」，亦即出勤率須達七成之標準，否則即違反勞動契約。詎原告己○○、乙○○、戊○○於九十二年第一季即一月份至三月份，以每月在營業處所
    簽到十五小時計算，其平均出勤率依次為百分之六八、三七‧七八、四九‧四四
    ，從而，被告總公司依勞動基準法第十二條第一項第六款及兩造所訂聘僱契約第
    五條第二項第三款約定，不經預告逕行終止聘僱契約，自屬合法有據；九十二年
    一月份原告己○○缺勤八日、乙○○缺勤十五日、戊○○缺勤十八日，九十二年
    二月份原告鍾、高、劉缺勤日數依次為五日、六日、九日，九十二年三月份原告
    鍾、高、劉依次缺勤十一日、十四日、十四日，足徵原告確有無正當理由繼續曠
    工三日及一個月內曠工達六日之事實，被告依勞動基準法第十二條第一項第六款
    之規定及兩造所訂聘僱契約第五條第二項第三款之約定，不經預告終止雙方間勞
    動契約，自屬合法等語置辯。
三、次查，原告己○○、乙○○、戊○○主張其分別於八十五年四月八日、同年十二
    月二十三日及八十八年一月十二日起受僱於被告公司，擔任業務經理之職位，被
    告公司於九十二年四月二十九日以依公司考評結果之事由，分別通知原告終止雙
    方聘僱合約關係，並於同年五月二日將原告及其眷屬之勞健保予以退保，即原告
    三人均工作至九十二年四月二十九日為止，原告己○○年資為七年一個月，終止
    契約前六個月（即自九十一年十一月至九十二年四月止）之薪資分別為七萬四千
    零八十三元、四萬一千三百十九元、五萬五千七百四十八元、四萬五千九百十四
    元、八萬四千八百八十九元、五萬五千九百零八元，又以其配偶趙淑芝為人頭戶
    之薪資分別為二萬三千零三十四元、四萬七千四百九十四元、四萬五千七百六十
    一元、四萬七千六百三十四元、一萬五千六百五十八元、十四萬九千六百一十元
    ，合計共六十八萬七千零五十二元【即（ 74083+41319+55748+45914+84889+
    55908）+（23034+47494+45761+47634+15658+149610）=687052】；原告乙○○
    年資為六年五個月，終止契約前六個月（即自九十一年十一月至九十二年四月止
    ）之薪資分別為十八萬一千一百二十二元、十三萬七千八百九十元、十三萬二千
    九百三十九元、一萬二千五百六十四元、十萬三千八百七十七元、十五萬二千五
    百元，又以訴外人林秀君為人頭戶之薪資分別為零元、一萬三千三百二十七元、
    六萬六千零十九元、一萬七千九百五十八元、二千三百十二元、零元，另以訴外
    人黃書旋為人頭戶之薪資分別為三萬八千零五十九元、六千六百七十五元、八千
    零六十二元、一萬一千一百零三元、七千九百六十二元，合計共八十九萬二千三
    百六十九元【即（181122 +137890+132939+12564+103877+152500）+（13327+
    66019+17958+2312）+（38059+6675+8062+11103+7962）=892369】；原告戊○○
    年資為四年四個月，終止契約前六個月（即九十一年十一月至九十二年四月止）
    之薪資分別為四萬三千一百零一元、八萬五千九百二十一元、十七萬五千九百七
    十二元、二十萬一千零五十六元、五萬五千七百五十七元、九萬八千七百三十六
    元，合計共六十六萬零五百四十三元【即（43101+85921+175972+ 201056 +
    55757+ 98736）=660543】等情，提出業務經理聘僱契約書、被告通知函、全民
    健康保險對象退保（轉出）申請表、勞工保險被保險人投保資料表、各區人頭戶
    名單、業務津貼及獎金彙總表為證，被告對上情亦不爭執，堪信屬實。
四、原告雖主張被告係因其虧損或業務緊縮而有裁減人員之必要，始基於此理由即勞
    動基準法第十一條第二款之規定，終止與原告間之聘僱契約等語，提出被告總公
    司之財務報表一份為證，惟查，依照原告所提出之財務報表，被告總公司固於九
    十一年度累計虧損達四十億三千六百七十一萬三千元，然於九十一年度已達獲利
    十億四千二百二十二萬一千元，足見以九十二年四月二十九日當時之情形觀之，
    要難認為被告係因營業上之虧損而裁減人員。更何況，原告亦不爭執被告公司於
    終止與原告間聘僱契約前後，並無大量裁員或解僱情況發生，及參酌被告終止與
    原告間之勞動契約理由，亦以依公司考評結果之事由為之，是以原告片面主張被
    告係因虧損或業務緊縮之必要，始終止與原告間之聘僱契約云云，應非可採。
五、次按兩造聘僱契約第二條第一項約定：「受聘人每月於營業處所之差勤管理數為
    十五小時，工作時間，除配合營業單位活動外，可自行調配而無需加班」，第五
    條第一項則約定：「受聘人未達本契約附件二之業務經歷考核辦法規定時；或構
    成其他法定相當事由時，本公司依法得經一定期間之預告終止契約」，而附件二
    關於業務經理考核辦法係規定：業務經理應依工時規定，出勤參與營業單位活動
    ，並自聘任生效月起，每隔六個月受公司之考核，規定如下：1.自民國八十八年
    一月起，於考核期間每六個月未達成第一年度業務津貼九萬元者，改聘為業務員
    ，如於考核期間內達成第一年度業務津貼十八萬元者，仍以每隔半年接受公司考
    核；未達成第一年度業務津貼十八萬元者，保留一次半年考核，經半年後未達成
    第一年度業務津貼九萬元者，改聘為業務員，如達成第一年度業務津貼十八萬元
    者，仍以每半年接受公司考核；為達成第一年度業務津貼十八萬元者，改以每隔
    三個月接受公司考核，經三個月後未達成第一年度業務津貼六萬元者，改聘為業
    務員，如未達成第一年度業務津貼九萬元，仍以每隔三個月接受公司考核，達成
    第一年度業務津貼九萬元，得恢復為以每半年接受公司考核。2.保單繼續率達百
    分之七十（以十三個月公式計算），3.組織表現：應維持直屬業務二位及直屬單
    位一組」等語，足見依照兩造契約之約定，被告所得以終止契約之情形，仍以受
    聘人未達業務經理考核辦法之標準時及構成其他法定相當事由為限，至於契約書
    第五條第二項第三款約定：無正當理由繼續未出勤達三日，或一個月內累計未出
    勤達六日者等語，惟此仍應以被告未繼續出勤達三日，或累計一個月內未出勤六
    日者為限。然綜合前開契約條文觀之，契約書所約定之「曠職三日」或「累計未
    出勤達六日，乃參照勞動基準法第十二條第六款所為之規定，是解釋上仍應依照
    一般情形為解釋，復查，原告雖於營業處所之差勤管理數為十五小時，然其餘工
    作時間，除配合營業單位活動外，可自行調配而無需加班，足見差勤管理僅為上
    班時間之一部，是尚難僅憑當日未符合差勤管理時數，逕推認為當日曠職。另查
    ，被告雖又制訂有業務主管出勤管理作業辦法，雖規定簽到之方式及當月出勤率
    達百分之七十以上之規定，並以出勤率作為列入晉升、考核等各項之評量，此有
    被告所提出之業務主管出勤管理作業辦法之規定足參，然關於未簽到是否即視為
    曠職？並無任何規定，依通常情形觀之，未於晨會及主管會議活動簽到，充其量
    僅能證明，未參加該等會議，然要難據此認定該等人員於當日均未出勤工作，更
    何況，依上開作業辦法之規定，出勤率未達百分之七十等情形，亦僅作為列入晉
    升、考核等各項之評量，並未明文規定此為終止契約之事由，從而，被告僅以原
    告出勤率未達百分七十，率而以考評結果之事由，終止勞動契約，自有未合。
六、按雇主違反勞動契約或勞工法令，致有損害勞工權益之虞者，勞工得於自知悉其
    情形之日起，三十日內，不經預告終止契約，並得依勞基法第十七條規定請求資
    遣費，勞基法第十四條第一項第六款、第二項、第四項分別有明文。如前所述，
    被告以原告出勤率不足為由終止與原告間之聘僱契約既有未洽，其終止契約即非
    合法，職是，兩造之聘僱契約並未因前開事由而終止，被告除禁止原告繼續上班
    之外，甚且於九十二年五月二日將原告及其眷屬之勞健保予以辦理退保，此亦有
    原告所提出之全民健康保險對象退保申報表二紙附卷可參，堪信被告所為自有違
    反勞動基準法之規定，而致有損害勞工權益之情事，原告即得依勞動基準法第十
    四條第一項第六款之規定，不經預告終止契約，基此，原告已於知悉其情形之日
    （九十二年四月二十九日）起三十日內，即同年五月十三日以存證信函通知被告
    公司終止勞動契約（參照原告所提出之存證信函一件），自屬有據，其請求資遣
    費，自應准許。
七、又雇主依勞動基準法第十四條第六款之規定終止勞動契約者，依左列規定發給勞
    工資遣費：一在同一雇主之事業單位繼續工作，每滿一年發給相當於一個月平均
    工資之資遣費。二依前款計算之剩餘月數，或工作未滿一年者，以比例計給之。
    未滿一個月者以一個月計。勞動基準法第十四條第四項、及第十七條分別定有明
    文。查原告己○○於八十五年四月八日起受僱於被告公司，至九十二年四月二十
    九日止，年資為七年一個月，如前所述，其於事由發生當日前六個月（九十一年
    十一月至九十二年四月止）之薪資共六十八萬七千零五十二元，總日數為一百八
    十一日，其平均工資應為十一萬三千八百七十六元【即687052/181x30= 113876
    ，元以下四捨五入】，依照前開說明，其得請求七又十二分之一之平均工資，是
    原告己○○得請求之金額為八十萬六千六百二十二元【即113876x（7+1/12）
    =806622，元以下四捨五入】；原告乙○○於八十五年十二月二十三日起受僱於
    被告公司，至九十二年四月二十九日為止，年資為六年五個月，如前所述，其於
    事由發生當日前六個月（九十一年十一月至九十二年四月止）之薪資共八十九萬
    二千三百六十九元，總日數為一百八十一日，其平均工資應為十四萬七千九百零
    七元【即892369/181x30= 147907，元以下四捨五入】，依照前開說明，其得請
    求六又十二分之五之平均工資，是原告乙○○得請求之金額為九十四萬九千零七
    十元【即147907x（6+5/12）=949070，元以下四捨五入】；原告戊○○於八十八
    年一月十二日起受僱於被告公司，至九十二年四月二十九日為止，年資為四年四
    個月，如前所述，其於事由發生當日前六個月（九十一年十一月至九十二年四月
    止）之薪資共六十六萬零五百四十三元，總日數為一百八十一日，其平均工資應
    為十萬九千四百八十二元【即660543/181x30=109482，元以下四捨五入】，依照
    前開說明，其得請求四又三分之一之平均工資，是原告戊○○得請求之金額為四
    十七萬四千四百二十二元【即109482x（4+1/3）=474422】。
八、另按雇主應給付預告期間之工資者，以雇主依勞動基準法第十一條或第十三條但
    書規定終止勞動契約而未依勞基法第十六條第一項各款所規定期間前預告之者為
    限，同法第十六條第三項之規定自明，另依照勞動基準法第十四條第一項之規定
    終止勞動契約，雖得準用同法第十七條之規定，惟並無準用同法第十六條第三項
    之規定，此亦可參照同法第十四條第四項自明，查本件係由原告依據勞動基準法
    第十四條第六款之規定終止勞動契約，並非依據勞動基準法第十一條或第十三條
    但書之規定終止勞動契約，是原告己○○、乙○○、戊○○分別請求十一萬四千
    五百零九元、十四萬八千七百二十七元、十一萬零九十元之預告期間工資，即屬
    無據。
九、綜上所述，原告己○○、乙○○、戊○○，依序資遣費八十萬六千六百二十二元
    、九十四萬九千零七十元、四十七萬四千四百二十二元，及自起訴狀繕本送達被
    告翌日（即九十二年九月二十七日）起至清償日止，按年息百分之五計算之利息
    ，為有理由，至超出上開範圍之數額及利息，為無理由，應予駁回。
十、本件原告勝訴部分，其陳明願供擔保請准為假執行之宣告，被告亦陳明願供擔保
    ，請求免為假執行之宣告，均核無不合，爰分別酌定相當金額准許之；至原告敗
    訴部分，其假執行之宣告已失所依附，應予駁回。
十一因本案事證已臻明確，兩造其餘主張陳述及所提之證據，均毋庸再予審酌，附此
    敘明。
十二據上論結，本件原告之訴為一部有理由，一部無理由，依民事訴訟法第七十九條
    、第三百九十條第二項、第三百九十二條、第八十五條第一項前段，判決如主文
    。
中　　　華　　　民　　　國　　九十三　　年　　　五　　　月　　七  　　　日
　　　　　　　　　　　　　　　　臺灣臺中地方法院民事第三庭
~B法　　　官　許　石　慶
右為正本係照原本作成
如不服本判決，應於判決送達後二十日內，向本院提出上訴狀。
中　　　華　　　民　　　國　　九十三　　年　　　五　　　月　　　十　　　日
~B法院書記官
